【裁判字號】    95,訴,9126
【裁判日期】    951012
【裁判案由】    損害賠償
【裁判全文】
臺灣臺北地方法院民事判決              95年度訴字第9126號
原      告  乙○○
被      告  丙○○
訴訟代理人  甲○○
                      3
上列當事人間損害賠償事件，本院於中華民國95年9月28日言詞
辯論終結，判決如下：
    主  文
原告之訴駁回。
訴訟費用由原告負擔。
    事實及理由
一、本件原告主張訴外人黃俊傑於民國 93 年 7 月 23 日下午
    10 時 15 分許，駕駛車牌號碼 0150 ─ FM 自用小客車，
    各台北縣新店北新路由北向南方向，停靠在北新路 2 段
    107 之 1 號前，欲由外側向左駛入道路時，適原告騎乘車
    號 ALO ─ 441 號之普通重型機車沿同方向行駛在其左後方
    ，被告則駕駛車牌號碼 5D ─ 7747 號自用小客車沿同方向
    行駛在原告之左側車道，由於訴外人黃俊傑之過失（原告已
    與之和解）貿然向左靠行，使原告向左偏閃，而被告自後方
    見原告之車輛，原應採取減速或可避免碰撞之安全措施，然
    被告竟未減速避免碰撞仍依原有速度前進，致原告遭從後方
    前進之被告駕駛車輛之右前葉子板碰撞被告車輛之左後方，
    造成原告受有左肘肱骨髁關節內粉碎型骨折之嚴重傷害，經
    醫治後左肘遺存運動障礙，屈伸範圍僅 80 度。被告與訴外
    人黃俊傑共同不法侵害原告之身體健康，原告爰依民法第
    193 條以及 195 條向被告請求減少勞動能力以及非財產上
    損害共 60 萬元等語。並聲明：被告應給付原告新台幣（下
    同）60 萬元及自起訴狀繕本送達之翌日起按年息 5% 計算
    之利息。
二、被告則否認有任何過失，稱本案業經台灣省台北縣車輛行車
    事故鑑定委員會鑑定，並由原告聲請覆議，該鑑定意見書及
    覆議意見書均未稱被告有任何過失，被告對原告自無庸負任
    何民事賠償責任等語置辯。並聲明：請求駁回原告之訴。
三、查原告主張訴外人黃俊傑於民國 93 年 7 月 23 日下午
    10 時 15 分許，駕駛車牌號碼 0150 ─ FM 自用小客車，
    各台北縣新店北新路由北向南方向，停靠在北新路 2 段
    107 之 1 號前，欲由外側向左駛入道路時，適原告騎乘車
    號 ALO ─ 441 號之普通重型機車沿同方向行駛在其左後方
    ，被告則駕駛車牌號碼 5D ─ 7747 號自用小客車沿同方向
    行駛在原告之左側車道，由於訴外人黃俊傑之過失貿然向左
    靠行，使原告向左偏閃，致原告遭從後方前進之被告駕駛車
    輛之右前葉子板碰撞被告車輛之左後方，造成原告受有左肘
    肱骨髁關節內粉碎型骨折之嚴重傷害，經醫治後左肘遺存運
    動障礙，屈伸範圍僅 80 度等情，業據提出診斷證明書影本
    4 紙為證，並經本院依職權調取台灣台北地方法院檢察署
    94 年偵字第 13580 號偵查卷宗核閱屬實，復為被告所不爭
    執，自堪信為真實。是本件兩造之爭點厥為被告於事故發生
    時有無如原告所稱見到原告之車輛，應採取減速或可避免碰
    撞之安全措施，未減速避免碰撞而有過失。
四、按當事人主張有利於己之事實者，就該事實負舉證之責，民
    事訴訟法第 277 條前段定有明文。又於侵權行為之法律關
    係中，應由主張有過失之人，就他方之過失事實負舉證之責
    。經查，本件事故，依事故發生之道路交通事故現場圖以及
    現場照片可知，訴外人黃俊傑之車尾尚有一半在公車停靠之
    原車道上，呈斜置狀態，且車頭較原告之機車位置更前面，
    顯見黃俊傑之車尚未完成切入車道之動作，而原告機車位置
    於黃俊傑之車頭後方，衡情應於尚未完成閃避黃俊傑之車頭
    時，即已發生事故，自不可能如原告所述，其係閃避後直行
    始遭被告撞擊。（見 94 年偵字第 13580 號偵查卷宗第 43
    頁）又衡諸原告於事故發生後之第一次筆錄中亦自承：「我
    只看到要切出之車輛，並未看到對方車輛」，（見 94 年偵
    字第 13580 號偵查卷宗第17頁）故而原告係為閃避黃俊傑
    之車，未注意被告所駕駛之車輛位置，而緊急欲切入被告駕
    駛直行之車道內，致與被告之車發生擦撞受傷，於該等突發
    情形，自難要求被告應採取何等措施，而以此認被告有何過
    失。又揆諸本案之事故，亦業經台灣省台北縣車輛行車事故
    鑑定委員會鑑定，並由原告聲請覆議，該鑑定意見書及覆議
    意見書均認為被告並無任何過失，此亦據被告提出該等鑑定
    意見書及覆議書在卷可參，此外原告復無法舉證證明被告就
    本件事故之發生有何過失之情事，其以被告就本件事故之發
    生有過失為由，請求減少勞動能力之損失以及非財產上之損
    害賠償即無理由，應予駁回。
五、本件之事實及法律關係已臻明確，兩造之其餘主張陳述及攻
    擊防禦方法，對判決之結果無影響，爰不一一加以論述，附
    此敘明。
六、訴訟費用之負擔：民事訴訟法第78條。
中    華    民    國    95    年    10    月    12    日
                  民事第一庭    法  官  朱漢寶
以上正本係照原本作成
如對本判決上訴，須於判決送達後20日內向本院提出上訴狀
中    華    民    國    95    年    10    月    12    日
                                書記官  黃瓊玉


司法院資訊處製作；財團法人民間司法改革基金會備份。
